臺灣高等法院臺中分院刑事判決　　　　95年度上訴字第2938號
上　訴　人　台灣台中地方法院檢察署檢察官
被　　　告　丁○○
　　　　　　　　　　（現於臺灣臺中看守所羈押中）
被　　　告　丙○○
上列上訴人因被告公共危險等案件，不服臺灣臺中地方法院95年
度訴字第2954號中華民國95年11月7日第一審判決（起訴案號：
臺灣臺中地方法院檢察署95年度偵字第20468號），提起上訴，
本院判決如下：
    主  文
上訴駁回。
    事  實
一、丁○○前曾於民國九十三年間，因犯殺人未遂、妨害自由等
    罪，經本院各判處有期徒刑二年十月、六月，並定應執行之
    刑有期徒刑三年，於九十三年十月十七日確定，並於九十三
    年十月二十六日入監執行，於九十五年一月二十六日縮短刑
    期假釋出監，刑期至九十六年一月九日屆滿，於後開行為時
    仍在假釋期間（不構成累犯）。
二、詎丁○○仍不知悔改，竟意圖為自己不法之所有，為有代步
    工具，於九十五年八月二十八日下午十時至翌日上午七時間
    之某時（起訴書誤載為八月二十八日上午九時許），在彰化
    縣二林鎮○○路三四二號前，以自備之鑰匙一支（未扣案，
    業已丟棄），竊取戊○○所有車牌號碼ＭＮ－七五二三號自
    用小客車，得手後，供己使用。
三、丁○○使用該車數日後，預備丟棄該車，又恐為警依遺留之
    跡證循線查獲，遂與丙○○共同謀議放火燒燬戊○○所有之
    自用小客車，乃於九十五年九月八日下午，由丁○○駕駛該
    竊得之戊○○所有車牌號碼ＭＮ－七五二三號自用小客車搭
    載丙○○，沿途尋找焚車地點，於同年九月八月下午六時許
    （起訴書誤載為九月十八日），行經臺中縣霧峰鄉○○路八
    一號一房屋前時，二人為謀於焚車之後有交通工具代步逃離
    現場，竟另共同基於意圖為自己不法之所有之犯意聯絡，由
    丁○○在旁把風，由丙○○以自備之鑰匙一支竊取乙○○所
    有停放在該處之車牌號碼ＪＲＮ－二四八號機車一輛得手（
    丁○○、丙○○共犯竊取機車部分，均經原審判處有期徒刑
    四月，未據上訴，此部分業已確定）。嗣由丁○○駕駛上開
    竊得之汽車、丙○○騎乘該竊得之機車共同前往附近尚有住
    戶且屬人車往來行駛之臺中縣霧峰鄉○○村○○路一０五二
    號前路旁（起訴書誤載為北坑巷一０五二號），二人於同日
    下午七、八時許到達該處，旋即下車，並共同基於放火燒燬
    戊○○所有之自用小客車之犯意聯絡，由丙○○在旁把風，
    並由丁○○以自備之打火機（未扣案）點燃該自用小客車座
    椅之海棉，使火勢延燒至整輛車，繼而擴大燃燒，致燒燬該
    輛自用小客車，致生往來人車及緊鄰住家遭受火勢延燒之公
    共危險。
四、嗣於九十五年九月八日經警獲報前往該處查緝，當場查獲丁○○、丙○○二人。
五、案經臺中縣警察局霧峰分局移送臺灣臺中地方法院檢察署檢
    察官偵查起訴。
    理  由
一、上開事實，訊據被告丁○○、丙○○二人（下稱被告丁○○
    二人）坦白承認，且其二人於偵查中均就上開犯行具結證述
    屬實，且核屬相符，復經證人即被害人戊○○於警詢時證述
    綦詳，並有現場圖、現場照片、車輛車牌失竊作業－查獲車
    輛認可資料附卷可稽，益徵被告二人之自白與事實相符。又
    按刑法第一百七十五條第一項：放火燒燬前二條以外他人所
    有物罪，固以致生公共危險即具體危險為犯罪構成要件之一
    ，惟所謂公共危險，衹須有發生實害之蓋然性為已足。此項
    蓋然性之有無，應由事實審法院基於經驗法則，而為客觀之
    判斷（最高法院八十八年臺上字第三二八一號判決參照）。
    本件被告丁○○二人放火焚燒證人戊○○所有車牌號碼ＭＮ
    －七五二三號自用小客車，依卷附照片顯示（見原審卷第七
    一至七五頁），該車外觀受燒變色，四個輪胎僅部分殘留，
    車內嚴重受燒，椅墊燒失不復存在，應已使該汽車本身喪失
    效用之程度，足認已達燒燬之程度。又被告丁○○二人放火
    燒燬證人戊○○所有車牌號碼ＭＮ－七五二三號自用小客車
    之處，依卷附照片及現場圖觀之，其車輛停放於路旁草地上
    ，草地並連接路樹，旁邊並緊鄰一住家，該處亦屬公眾或人
    車往來之道路，可能因燒燬車輛導致乾草延燒至路樹、住家
    ，致生往來人車及緊鄰住家遭受火勢延燒之危險，由此顯見
    被告丁○○二人在該處燒燬該車，足以致生公共危險無誤。
    本件事證明確，被告丁○○二人上開之犯行均應堪認定。
二、被告丁○○竊取上開自用小客車，嗣再予以燒燬，核其所為
    ，係犯刑法第三百二十條第一項之竊盜罪、刑法第一百七十
    五條第一項之放火燒燬住宅等以外之物致生公共危險罪。被
    告丙○○燒燬上開自用小客車，核其所為，係犯刑法第一百
    七十五條第一項之放火燒燬住宅等以外之物致生公共危險罪
    。被告丁○○二人就上開放火燒燬住宅等以外之物致生公共
    危險罪部分，有犯意之聯絡及行為之分擔，為共同正犯。被
    告丁○○就上開竊盜罪及放火燒燬住宅等以外之物致生公共
    危險罪罪間，犯意各別，罪名分殊，應予以分論併罰。
三、原審認被告丁○○二人罪證明確，適用刑法第二十八條、第
    三百二十條第一項、第一百七十五條第一項、第五十一條第
    五款、第三十八條第一項第二款，刑法施行法第一條之一規
    定，並審酌被告丁○○前有殺人未遂、妨害自由等前案紀錄
    ，素行不良，有臺灣高等法院被告前案紀錄表附卷足參，被
    告丁○○二人僅因貪圖小利即竊取他人財物，被告丁○○二
    人就上開放火燒燬住宅等以外之物罪等犯行之參與程度、於
    公眾往來之道路旁放火，雖所造成被害人財產損害非鉅，且
    幸未釀成災禍，惟其無視他人之生命、財產之安全，已嚴重
    破壞社會秩序及安全，況水火無情，如引燃大火將波及四鄰
    ，影響公共安全甚鉅，及其二人犯後均已坦承犯行，態度良
    好等一切情狀，就被告丁○○部分，量處有期徒刑八月、一
    年二月；就被告丙○○部分量處有期徒刑一年二月，並均與
    未上訴已確定部分（竊取機車部分）定其應執行之刑，及被
    告丁○○放火所用之打火機一個及竊取上開自用小客車所用
    之鑰匙一支，因均未扣案，且形體不明，為免將來執行困難
    ，不另宣告沒收。其認事用法核無不當，量刑亦堪稱妥適。
    按量刑輕重係屬事實審法院得依職權自由裁量之事項，苟已
    斟酌刑法第五十七條各款所列情狀而未逾越法定刑度，不得
    遽指為違法（最高法院七十二年度台上字第六六九六號、七
    十五年度台上字第七０三三號判例要旨參照）；且在同一犯
    罪事實與情節，如別無其他加重或減輕之原因，下級審量定
    之刑，亦無過重或失輕之不當情形，則上級審法院對下級審
    法院之職權行使，原則上應予尊重（最高法院八十五年度台
    上字第二四四六號裁判意旨參照）。原審審酌被告二人上開
    情狀，分別量處上開刑期，均堪稱妥適。檢察官上訴意旨以
    量刑過輕指摘原判決不當，為無理由，應予駁回。
據上論結，應依刑事訴訟法第三百六十八條，判決如主文。
本案經檢察官甲○○到庭執行職務。
中　　華　　民　　國　　96　　年　　2 　　月　　15　　日
            刑事第八庭  審判長法  官  羅  得  村
                              法  官  劉  榮  服
                              法  官  陳  宏  卿
上列正本證明與原本無異。
公共危險罪部分，得上訴。
竊盜罪部分，不得上訴。
如不服本判決應於收受送達後十日內向本院提出上訴書狀，其未
敘述上訴之理由者並得於提起上訴後十日內向本院補提理由書（
均須按他造當事人之人數附繕本）。
                              書記官  柯  孟  伶
中　　華　　民　　國　　96　　年　　2 　　月　　16　　日
【附錄論罪科刑法條】
刑法第320條第1項
意圖為自己或第三人不法之所有，而竊取他人之動產者，為竊盜
罪，處5年以下有期徒刑、拘役或5百元以下罰金。
刑法第175條第1項
放火燒燬前二條以外之他人所有物，致生公共危險者，處 1 年以
上 7 年以下有期徒刑。
